【裁判字號】    97,易,1555
【裁判日期】    970930
【裁判案由】    竊盜
【裁判全文】
臺灣彰化地方法院刑事判決              97年度易字第1555號
公  訴  人  臺灣彰化地方法院檢察署檢察官
被      告  甲○○
                    （另案羈押於臺灣彰化看守所）
上列被告因竊盜案件，經檢察官提起公訴（97年度偵字第6923號
），本院依簡式審判程序判決如下：
    主  文
甲○○攜帶兇器竊盜，累犯，處有期徒刑捌月。
    事  實
一、甲○○前因施用毒品、詐欺案件，經本院分別以95年度訴字
    第585 號、95年度易字第691 號、95年度訴字第1997號判決
    處有期徒刑10月、4 月、7 月，及經臺灣嘉義地方法院以96
    年度訴字第276 號判決處有期徒刑8 月確定，經送監執行，
    並經減刑及定應執行刑，甫於民國96年12月31日縮短刑期期
    滿執行完畢。仍不知警惕，復意圖為自己不法之所有，於97
    年6 月16日凌晨3 時許，在彰化縣埔鹽鄉○○段1380地號土
    地，以石頭打破金園開發企業有限公司（下稱金園開發公司
    ）所有之工地小木屋（非屬住宅或有人居住之建築物）窗戶
    玻璃（毀損部分未據告訴）後，翻越窗戶進入該小木屋，持
    屋內之金園開發公司所有、客觀上可供兇器使用之螺絲起子
    1 把，拆卸金園開發公司所有之冷氣機1 臺而竊取得手。嗣
    將上開冷氣機變賣得款，供己花用；後經警循線查獲，扣得
    甲○○所有與本案犯罪無關之拖鞋1 雙，查悉上情。
二、案經彰化縣警察局溪湖分局報告臺灣彰化地方法院檢察署檢
    察官偵查起訴。
    理  由
一、本件被告甲○○所涉為死刑、無期徒刑、最輕本刑為3 年以
    上有期徒刑或高等法院管轄第一審案件以外之罪，並於本院
    行準備程序時就被訴事實為有罪之陳述，本院合議庭依刑事
    訴訟法第273 條之1 第1 項規定，裁定改由受命法官獨任行
    簡式審判程序，先予敘明。
二、上揭犯罪事實業據被告於警詢、偵訊及本院訊問及審理時坦
    承不諱（見警卷、偵卷第3 頁、本院97年9 月17日準備程序
    及審判筆錄），核與證人乙○○證述相符（見警卷、偵卷第
    8 頁），並有現場照片2 張（均見警卷）在卷可稽，足認被
    告自白與事實相符。綜上，本件事證明確，被告犯行堪以認
    定，應依法論科。
三、按刑法第321 條第1 項第3 款之攜帶兇器竊盜罪，係以行為
    人攜帶兇器竊盜為其加重條件，此所謂兇器，其種類並無限
    制，凡客觀上足對人之生命、身體、安全構成威脅，具有危
    險性之兇器均屬之，且只須行竊時攜帶此種具有危險性之兇
    器為已足，並不以攜帶之初有行兇之意圖為必要（最高法院
    79年臺上字第5253號判例可資參照），又兇器不論係於未行
    竊前即攜帶持有或在竊盜現場臨時持以行竊，均應論以攜帶
    兇器竊盜。經查，被告在竊盜現場拾得並所持以行竊之螺絲
    起子1 支為堅硬金屬製品，客觀上足對人之生命、身體、安
    全造成危險，屬具有危險性之兇器無訛。至被告雖係擊破窗
    戶而進入金園開發公司所有之工地小木屋內竊盜，惟該小木
    屋乃一臨時性而非密切附著於土地之物，既非住宅，亦非有
    人居住之建築物，業據證人乙○○證述在卷（見偵卷第8 頁
    ），而刑法第321 條第1 項第2 款所謂之門扇、牆垣或其他
    安全設備，應係指為保護住宅或有人居住之建築物之安全而
    裝設之安全設備，是自必與住宅、或有人居住之建築物有關
    者，始屬之，該小木屋既非屬住宅或有人居住之建築物，則
    其窗戶即非該條款所謂之安全設備，被告所為尚非該當於毀
    越安全設備竊盜之要件，併此說明。
四、核被告所為，係犯刑法第321 條第1 項第3 款之攜帶兇器竊
    盜罪。被告前因施用毒品、詐欺案件，經本院分別以95年度
    訴字第585 號、95年度易字第691 號、95年度訴字第1997號
    判決處有期徒刑10月、4 月、7 月，及經臺灣嘉義地方法院
    以96年度訴字第276 號判決處有期徒刑8 月確定，經送監執
    行，並經減刑及定應執行刑，甫於96年12月31日縮短刑期期
    滿執行完畢，有臺灣高等法院被告前案紀錄表可稽，被告於
    有期徒刑執行完畢後5 年內又故意再犯本案之罪，為累犯，
    應依刑法第47條第1 項規定，加重其刑。爰審酌被告不思循
    正當途徑獲取所需，以竊取他人物品變賣之方式牟利，顯然
    欠缺法紀觀念，其攜帶兇器竊盜之行為，亦影響社會治安，
    且被告迄未與告訴人和解或賠償損害，惟其犯後坦承犯行，
    態度尚屬良好，暨其智識程度、生活狀況等一切情狀，量處
    如主文所示之刑，以示懲儆。至扣案拖鞋1 雙，雖係被告所
    有之物，然此僅係被告偶然穿著之物，尚難認係供或預備供
    被告犯罪所用之物，亦非違禁物，本院自無從宣告沒收，復
    此說明。
據上論斷，應依刑事訴訟法第273 條之1 第1 項、第299 條第 1
項前段，刑法第321 條第1 項第3 款、第47條第1 項，判決如主
文。
本案經檢察官蔡曉崙到庭執行職務。
中    華    民    國    97    年    9     月    30    日
                  刑事第三庭  法  官  楊舒嵐
以上正本證明與原本無異。
如不服本判決，應於判決送達後10日內，向本院提出上訴書狀，
上訴書狀應「敘述具體上訴理由」，並按他造當事人之人數附繕
本。「切勿逕送上級法院」。
告訴人或被害人對於判決如有不服具備理由請求檢察官上訴者，
其上訴期間之計算係以檢察官收受判決正本之日期為準。
中    華    民    國    97    年    10    月    1     日
                              書記官  張木松
附錄論罪科刑法條：
中華民國刑法第321條第1項
（加重竊盜罪）
犯竊盜罪而有左列情形之一者，處六月以上、五年以下有期徒刑
：
一、於夜間侵入住宅或有人居住之建築物、船艦或隱匿其內而犯
    之者。
二、毀越門扇、牆垣或其他安全設備而犯之者。
三、攜帶兇器而犯之者。
四、結夥三人以上而犯之者。
五、乘火災、水災或其他災害之際而犯之者。
六、在車站或埠頭而犯之者。


司法院資訊處製作；財團法人民間司法改革基金會備份。
